【裁判字號】    95,婚,695
【裁判日期】    951128
【裁判案由】    離婚
【裁判全文】
臺灣臺南地方法院民事判決               95年度婚字第695號
原      告  丁○○
訴訟代理人  甲○○律師
被      告  丙○○
上列當事人間請求離婚事件，本院判決如左：
    主    文
准原告與被告離婚。
訴訟費用由被告負擔。
    事    實
甲、原告方面：
  一、聲明：求為判決如主文所示。
  二、陳述：原告與被告於民國（下同）89年4月17日結婚，婚
            後育有一子黃偉宸（89年10月6日生），惟被告自
            此即未再給付原告及兒子之生活費用，且亦沉迷於
            網咖玩樂，並曾因細故剪原告之頭髮，原告失望之
            餘，乃於90年5月間回爺爺奶奶家居住至今，兩造
            之婚姻已難以維持，故依民法第1052條第2項之規
            定，訴請離婚。
  三、證據：提出戶籍謄本1份，並聲請訊問證人乙○○。
乙、被告方面：
  一、聲明：求為判決駁回原告之訴。
  二、陳述：被告偶爾會去網咖玩，1星期3次，1次不到3小時，
            又原告於90年間居住在外，並與一名男生住在一
            起，被告始剪原告之頭髮，但剪得不多，嗣原告於
            90年5月間回爺爺奶奶家居住後，被告曾問過原告
            之母親，但原告之母親表示原告未回來居住，被告
            亦曾向警方陳報失蹤人口，原告沒有盡到做母親之
            責任，故被告不同意離婚等語。
    理    由
一、原告主張原告與被告於89年4月17日結婚，婚後育有一子黃
    偉宸，惟被告自此即未再給付原告及兒子之生活費用，且亦
    沉迷於網咖玩樂，並曾因細故剪原告之頭髮，原告失望之餘
    ，乃於90年5月間回爺爺奶奶家居住至今，兩造之婚姻已難
    以維持，故依民法第1052條第2項之規定，訴請離婚等語，
    被告則以被告偶爾會去網咖玩，1星期3次，1次不到3小時，
    又原告曾於90年間與一名男生住在一起，被告始剪原告之頭
    髮，但剪得不多，原告於90年5月間回爺爺奶奶家居住後，
    被告曾問過原告之母親，但原告之母親表示原告未回來居住
    ，被告沒有盡到做母親之責任，故被告不同意離婚等語置辯
    。
二、經查：
（一）據證人即原告之弟乙○○證稱：「是，他幾乎每天都去，
      每天玩三小時以上，89年間我姊姊生產時，我姊夫還在網
      咖啡玩，在外面租房子，因為那時姊夫每天上網咖啡，沒
      有工作，家裡的生計都是姊夫的母親在負擔，剛開始我姊
      姊有回爺爺奶奶家住一段時間，後來才搬去臺南，那時姊
      夫不知道姊姊住在那裡，姊夫都沒有打過電話給我姊姊，
      也沒有去找過我姊姊。」等語（參閱本院95年11月14日言
      詞辯論筆錄），衡情證人既係原告之弟弟，衡情本應希望
      兩造之婚姻能和好，應不致虛構事實以破壞兩造之婚姻才
      是，應認上開證人之證詞可信。足見被告幾乎每天都去網
      咖玩樂，每天都玩樂3小時以上，且又不負擔家庭生活費
      用，至為明確。
（二）原告既然否認曾於90年間與一名男生住在一起，而被告對
      此部分之事實又未能提出任何證據，以供本院調查，應認
      並無其事。既然原告並未與男生住在一起，則被告擅自剪
      原告之頭髮，不論剪多少，均屬侮辱原告之行為，自然有
      損兩造婚姻之和諧。
（三）按夫妻互負同居之義務，但有不能同居之正當理由者，不
      在此限，民法第1001條定有明文。被告幾乎每天都去網咖
      玩樂，每天都玩樂3小時以上，且又不負擔家庭生活費用
      ，又剪原告頭髮以侮辱原告，衡諸常情，被告之上開行為
      ，任何為配偶之人，均難以忍受，故原告回爺爺奶奶家居
      住至今，自屬有不能同居之正當理由，原告自不負同居之
      義務。
三、綜上所述，原告主張之上開事實，應屬可信，被告所辯，應
    不可採。
四、按被告上開行為，確已發生使兩造之婚姻難以維持之重大事
    由，而該事由應由被告負責，故原告依民法第1052條第2項
    之規定，請求離婚，應予准許。
五、據上論結，原告之訴，為有理由，依民事訴訟法第78條，判
    決如主文。
中    華    民    國    95    年    11    月    28    日
                           家事庭 法  官  彭  振  湘
上為正本係照原本作成。
如對本判決上訴，須於判決送達後20日內向本院提出上訴狀。
中    華    民    國    95    年    11    月    28    日
                                  書記官  蕭  伊  舒


司法院資訊處製作；財團法人民間司法改革基金會備份。
